【裁判字號】    95,台上,2128
【裁判日期】    950420
【裁判案由】    違反槍砲彈藥刀械管制條例等罪
【裁判全文】
最高法院刑事判決            九十五年度台上字第二一二八號
    上  訴  人  甲○○
                        31號3樓（現於台灣岩灣技能訓練所
                        感訓中.
上列上訴人因違反槍砲彈藥刀械管制條例等罪案件，不服台灣高
等法院中華民國九十五年一月二十四日第二審判決（九十四年度
上訴字第三七０二號，起訴案號：台灣台北地方法院檢察署九十
四年度偵字第七九一二號），提起上訴，本院判決如下：
    主  文
上訴駁回。
    理  由
壹、寄藏手槍、子彈部分：
按刑事訴訟法第三百七十七條規定，上訴於第三審法院，非以判
決違背法令為理由，不得為之。是提起第三審上訴，應以原判決
違背法令為理由，係屬法定要件。如果上訴理由書狀並未依據卷
內訴訟資料，具體指摘原判決不適用何種法則或如何適用不當，
或所指摘原判決違法情事，顯與法律規定得為第三審上訴理由之
違法情形，不相適合時，均應認其上訴為違背法律上之程式，予
以駁回。本部分上訴意旨略稱：依第一審勘驗蒐證光碟中記載「
被告說你可以採指紋，……」、「警察問你是否兄弟，被告答不
是，警員檢視被告所背之背包，警察說你最好配合我們，被告說
我都配合你們。警察將被告帶至派出所內，在服務台前，警察問
槍是誰的，被告說槍是朋友的。……」以及警詢錄音勘驗筆錄記
載「警詢中被告接聽一通母親打的電話，表示：< 我現在在圓山
派出所>、<人家東西放我車上，結果被臨檢>、<起先我也不知道
啊> 」，可見上訴人於查獲當時對於黑色包包內容物品不知情，
由此可印證上訴人於警詢及偵查中之自白，與事實不相符；又原
判決依據證人即司法警察張君業、陳勇成之證述，以認定上訴人
知悉扣案黑色包包內之物品為槍械，係以推測及擬制之方法以為
裁判基礎，有判決理由矛盾之違背法令等語。
惟查：本部分原判決維持第一審依想像競合犯之例論處上訴人以
寄藏手槍罪刑（處有期徒刑柒年，併科罰金新臺幣陸拾萬元），
駁回上訴人在第二審之上訴，係以上訴人於警詢及偵查中之自白
、證人即查獲上訴人之司法警察張君業、陳勇成等人之證供、扣
案之手槍一把及土造子彈十七顆暨內政部警政署刑事警察局民國
九十四年五月四日刑鑑字第○九四○○六九八八○號槍彈鑑定書
（上開手槍及土造子彈鑑定均認具殺傷力）等證據資料，為論罪
依據。並敘明依第一審勘驗警詢錄音帶結果，司法警察係採一問
一答方式連續錄音製作上訴人之警詢筆錄，期間可聽到鍵盤打字
聲音；卷附警詢筆錄之記載與警詢錄音內容相符；且與上訴人於
檢察官偵查中，及檢察官聲請第一審法院羈押訊問時所為之陳述
，相合一致，其自白與事實相符。併說明按之證人張君業、陳勇
所供本件查獲經過，上訴人先係逃避路檢，繼而辯稱副駕駛座下
面無置物箱，嗣後打開置物箱時上訴人神色緊張之態度，並翻找
其他東西故意忽略黑色皮質盒等種種不尋常之舉動，佐以上訴人
於臨檢現場時向警察供稱：「（子彈）不是我上膛的，我看到就
已經上膛」，在前述派出所服務台前向警供稱：「槍是朋友的」
，再於製作警詢筆錄時接聽其母撥打之行動電話時回應：「人家
東西放在我車上，結果被臨檢」各等語，足證上訴人於查獲前已
知悉黑色皮質盒係放置扣案之槍、彈無訛。對於上訴人所為扣案
皮製置物盒係伊朋友「阿仁」下車時因酒醉要伊代為保管，警察
搜索前，伊不知其內有槍、彈云云之辯解，係事後圖卸之詞，為
不可取，悉依卷證逐一指駁說明綦詳，核其論述與經驗法則、論
理法則、證據法則皆無違背。按證據之取捨，以及證據之證明力
如何，本屬於事實法院之自由判斷，茍於證據法則無所違背，即
不得任意指摘，執為第三審上訴之理由。原判決已就案內所有證
據，依法調查，本於所得之心證分別取捨而為事實判斷，並於判
決理由內予以闡明，其採證並無違誤，亦無理由矛盾之違法。上
訴意旨所指，無非係對原審採證認事、判斷證據證明力之職權行
使，及原判決已說明論駁事項，徒憑己見重為爭執，核與法律規
定得為第三審上訴理由之違法情形，不相適合，應認其關於違反
槍砲彈藥刀械管制條例部分之上訴為違背法律上之程式，予以駁
回。
貳、加重竊盜部分：
按刑事訴訟法第三百七十六條所列各罪之案件，經第二審判決者
，不得上訴於第三審法院，為該法條所明定。本件上訴人關於攜
帶兇器竊盜部分，原審係依刑法第三百二十一條第一項第三款規
定論處罪刑，核屬刑事訴訟法第三百七十六條第二款之案件。依
首開說明，本部分既經第二審判決，自不得上訴於第三審法院，
上訴人猶提起上訴，顯為法所不許，應予駁回。
據上論結，應依刑事訴訟法第三百九十五條前段，判決如主文。
中    華    民    國  九十五  年    四    月   二十   日
                      最高法院刑事第七庭
                          審判長法官  呂  潮  澤
                                法官  吳  昆  仁
                                法官  孫  增  同
                                法官  趙  文  淵
                                法官  吳      燦
      本件正本證明與原本無異
                                      書  記  官
中    華    民    國  九十五  年    四    月  二十五  日
                                                      Ｋ


司法院資訊處製作；財團法人民間司法改革基金會備份。
